臺灣板橋地方法院刑事判決　　　　　　　 94年度易字第909號
公　訴　人　臺灣板橋地方法院檢察署檢察官
被　　　告　甲○○
選任辯護人　吳志勇律師
　　　　　　吳晨馨律師
　　　　　　林蓓珍律師
上列被告因家庭暴力防治法等案件，經檢察官提起公訴（94年度
偵字第10223 號、94年度偵字第11090 號）及移送併辦（94年度
偵字第15704 號），本院依簡式審判程序判決如下：
    主  文
甲○○連續以加害生命、身體之事，恐嚇他人致生危害於安全，
處有期徒刑月，如易科罰金，以佰元折算壹日；又違反法院
依家庭暴力防治法第十三條所為禁止實施家庭暴力行為及直接對
被害人為騷擾之聯絡行為之通常保護令裁定，處有期徒刑月，
如易科罰金，以佰元折算壹日。應執行有期徒刑伍月，如易科
罰金，以佰元折算壹日。
被訴傷害部分公訴不受理。
    事  實
一、甲○○與丙○○前係夫妻關係（於民國91年1月2日離婚），
　　二人間具有家庭暴力防治法第3條第1款之家庭成員關係；
　　(一)甲○○前即因多次以行動電話語音留言或傳簡訊之方式恐
      嚇丙○○，經本院以92年度簡字第1638號判決判處拘役30
      日確定（尚不構成累犯），詎其不知警惕，仍基於恐嚇之
      概括犯意，於民國93年12月25日至同年月27日間，連續在
      臺北火車站等處撥打丙○○之行動電話，並以「要給你全
      家死」、「要找男人來強暴你」等加害生命、身體之言語
      恐嚇丙○○，使丙○○心生畏懼，致生危害於安全。
　  (二)嗣丙○○向本院聲請保護令，經本院於94年5 月31日以94
      年度家護字第175 號裁定核發民事通常保護令，裁定禁止
      甲○○對丙○○為實施精神上不法侵害之家庭暴力行為及
      直接騷擾之聯絡行為，有效期間為1 年，並於94年6 月7
      日送達於甲○○本人。甲○○明知上開保護令尚在有效期
      間內，並明知應遵守保護令禁制之事項，竟仍故意違反前
      開保護令內容，於94年6 月10日下午4 時許，在臺北縣新
      莊市○○街34號前，以尾隨、跟蹤丙○○之方式，直接騷
      擾丙○○，並對丙○○實施精神上不法侵害行為，而違反
      法院前開民事通常保護令裁定。
二、案經丙○○訴由臺北縣政府警察局新莊分局報請臺灣板橋地
    方法院檢察署檢察官偵查後提起公訴。
    理  由
壹、有罪部分：
  一、本件被告甲○○所犯係死刑、無期徒刑、最輕本刑為3年
      以上有期徒刑以外之罪，其於準備程序中就被訴事實為有
      罪之陳述，經本院告知簡式審判程序之旨，並聽取公訴人
      、被告及辯護人之意見後，經合議庭裁定進行簡式審判程
      序，合先敘明。
  二、上開犯罪事實，業據被告甲○○於警詢、檢察官訊問及本
      院訊問時均坦承不諱，核與證人即告訴人丙○○於警詢、
      偵查中之證述相符，並有電話錄音帶1 卷及其譯文、本院
      94年度家護字第175 號通常保護令、送達證書各1 份在卷
      可稽，足認被告出於任意性之自白與事實相符。本件事證
      明確，被告犯行洵堪認定。
  三、核被告甲○○所為，係犯刑法第305 條恐嚇危害安全罪、
      家庭暴力防治法第50條第1 款、第2 款之違反保護令罪。
      被告先後多次為恐嚇危害安全犯行，時間緊接，方法相同
      ，觸犯構成要件相同之罪，顯係基於概括犯意為之，為連
      續犯，依刑法第56條之規定，以一罪論，並加重其刑。被
      告一行為違反同一通常保護令所裁定禁止之兩項內容，且
      本罪係為保障國家公權力所為之保護令被確實遵行，僅侵
      害單一國家法益，應論以單純一罪。被告所犯上開恐嚇危
      害安全罪與違反保護令罪間，犯意各別，行為互殊，應分
      論併罰。臺灣板橋地方法院檢察署94年度偵字第15704 號
      移送本院併辦之被告犯行，經核與本案起訴之事實同一，
      本院自得併為審究。爰審酌被告犯罪之動機、手段、所生
      之危害、犯後坦承犯行，態度良好，及已與告訴人達成和
      解，有合約書1 紙附卷可參等一切情狀，本院認檢察官就
      恐嚇與違反保護令罪部分均求處有期徒刑6 月之刑度尚嫌
      過重，分別量處如主文所示之刑，並定其應執行之刑，同
      時均諭知易科罰金之折算標準，以資懲儆。
貳、公訴不受理部分：
  一、公訴意旨另以：被告甲○○於94年6 月10日下午4 時許，
      在臺北縣新莊市○○街34號前，尾隨、跟蹤並騷擾丙○○
      時，因丙○○心生畏懼而以電話向告訴人乙○○求援，被
      告竟另基於傷害之犯意，徒手毆打告訴人、並以預藏之水
      果刀刺向告訴人之頭部，致告訴人受有臉部撕裂傷之傷害
      ，因認被告尚涉有刑法第277 條第1 項傷害罪嫌等語。
  二、按告訴乃論之罪，其告訴經撤回者，應諭知不受理之判決
      ，刑事訴訟法第303 條第3 款定有明文。本件被告甲○○
      經檢察官以犯有刑法第277 條第1 項傷害罪嫌提起公訴，
      按諸同法第287 條前段之規定係屬告訴乃論之罪，茲因告
      訴人乙○○於本件言詞辯論終結前具狀撤回告訴，有撤回
      告訴書、臺北縣新莊市調解委員會調解書及本院電話紀錄
      各1 份在卷足憑，故此傷害部分爰依前揭刑事訴訟法之規
      定，諭知不受理之判決。
據上論斷，應依刑事訴訟法第273 條之1 、第299 條第1 項前段
、第303 條第3 款，家庭暴力防治法第50條第1 款、第2 款，刑
法第11條前段、第56條、第305 條、第41條第1 項前段、第51條
第5 款，罰金罰鍰提高標準條例第1 條前段、第2 條，判決如主
文。
本案經檢察官鄧媛到庭執行職務。
中    華    民    國    94    年    11    月   25     日
                  刑事第三庭  審判長法  官  李麗玲
                                    法  官  鄧雅心
                                    法  官  張兆光
上列正本證明與原本無異。
如不服本判決，應於判決送達後10日內向本院提出上訴狀 (應附
繕本)， 上訴於臺灣高等法院。
                                    書記官  曹秋冬
中　　華　　民　　國　　94　　年　　11　　月　　25　　日
附錄本案論罪科刑法條：
中華民國刑法第305條
以加害生命、身體、自由、名譽、財產之事，恐嚇他人致生危害
於安全者，處2年以下有期徒刑、拘役或300元以下罰金。
家庭暴力防治法第50條
違反法院依第13條、第15條所為之下列裁定者，為本法所稱之違
反保護令罪，處3 年以下有期徒刑、拘役或科或併科新台幣10萬
元以下罰金︰
一　禁止實施家庭暴力行為。
二  禁止直接或間接騷擾、接觸、通話或其他連絡行為。
三  命遷出住居所。
四  遠離住居所、工作場所、學校或其他特定場所。
五　命完成加害人處遇計畫：戒癮治療、精神治療、心理輔導或
    其他治療、輔導。
